it: Finitura/preparazione della superficie: Grezzo di fusione; Rivestito; Di nuova lavorazione; Non applicabile; Rettificato; Altro
nl: Oppervlakteafwerking/-voorbereiding: Zoals gegoten; Met coating; Nieuw bewerkt; Niet van toepassing; Gevlakt; Overig
sl-SI: Končna obdelava/priprava površine: Kot ulito (as-cast); Prevlečeno; Strojno obdelano (novo); Se ne uporablja; Ponovno obdelana površina; Drugo
hu: Felületkezelés/előkészítés: Nyersöntvény; Bevonatos; Új megmunkált; Nem alkalmazható; Újrafelületkezelt; Egyéb
pl: Wykończenie/przygotowanie powierzchni: Odlew; Powlekane; Nowe obrabiane maszynowo; Nie dotyczy; Odnowiona powierzchnia; Inne
el: Φινίρισμα/προετοιμασία επιφάνειας: Απευθείας από χύτευση; Με επίστρωση; Νέας κατεργασίας; Δεν ισχύει; Ανανεωμένης επιφάνειας; Άλλο
sk-SK: Povrchová úprava/príprava: Odliatok (bez úpravy); S povrchovou úpravou; Opracované; Neuplatňuje sa; S obnoveným povrchom; Iné
ko: 표면 마감/준비: 주조 상태 그대로; 코팅됨; 새로 가공됨; 해당 없음; 표면 재가공됨; 기타
lt-LT: Paviršiaus apdaila / paruošimas: Lietas (be apdirbimo); Su danga; Naujai apdirbtas; Netaikoma; Atnaujinto paviršiaus; Kita
de: Oberflächenbearbeitung/-vorbereitung: Wie gegossen; Beschichtet; Neu maschinell bearbeitet; Nicht zutreffend; Neu aufbereitet; Sonstige
zh-TW: 表面處理/預處理: 鑄態; 塗層處理; 全新機加工; 不適用; 重新整平; 其他
sv: Ytbehandling/förberedelse: Rågjuten yta; Belagd; Nybearbetad; Ej tillämpligt; Ombearbetad; Övrigt
ru: Отделка и подготовка поверхности: Литье без обработки; С покрытием; Новой механической обработки; Неприменимо; Восстановленное покрытие; Другое
zh-CN: 表面处理/预处理: 铸态; 涂层; 全新加工; 不适用; 翻新表面; 其他
ja: 表面仕上げ/下地処理: 鋳放し; コーティング; 新規機械加工; 該当なし; 再研磨; その他
nb: Overflatebehandling/-forberedelse: Som støpt; Belagt; Nymaskinert; Ikke aktuelt; Ny overflate; Annet
ro-RO: Finisarea/pregătirea suprafeței: Brut din turnare; Acoperit; Prelucrat nou; Nu se aplică; Refinisat; Altele
es: Acabado/preparación de la superficie: Fundido en bruto; Revestido; Mecanizado nuevo; No aplicable; Rectificado; Otro
da: Overfladefinish eller -forberedelse: Som støbt; Belagt; Nybearbejdet; Ikke relevant; Ny overflade; Andet
en: Surface finish/prep: As-cast; Coated; New machined; Not applicable; Resurfaced; Other
th: การตกแต่งพื้นผิว/การเตรียมพื้นผิว: ตามแบบหล่อ; เคลือบผิว; กลึงใหม่; ไม่เกี่ยวข้อง; ปรับสภาพผิวใหม่; อื่นๆ
hr-HR: Površinska obrada/priprema: Kako je izliveno (As-cast); Obloženo; Novo strojno obrađeno; Nije primjenjivo; Ponovno obrađena površina; Ostalo
pt-PT: Acabamento/preparação da superfície: Bruto de fundição; Revestido; Maquinado de novo; Não aplicável; Recondicionado; Outro
fr: Finition ou préparation de la surface: Brut de fonderie; Enduit; Nouvellement usiné; Sans objet; Rectifié; Autre
cs: Povrchová úprava/příprava: Jak bylo odlito; S povrchovou úpravou; Nově obrobené; Nelze použít; Obnovený povrch; Jiné
fi: Pinnan viimeistely/esivalmistelu: Valettu; Pinnoitettu; Uusi koneistettu; Ei sovelleta; Uudelleenpinnoitettu; Muu
pt-BR: Superfície acabamento/preparação: Como fundido; Revestido; Usinado novo; Não aplicável; Retificado; Outros
tr: Yüzey bitişi/hazırlığı: Döküm halinde; Kaplamalı; Yeni işlenmiş; Uygulanamaz; Yüzeyi yenilenmiş; Diğer
vi: Hoàn thiện/chuẩn bị bề mặt: Dạng đúc nguyên bản; Được phủ; Gia công mới; Không áp dụng; Làm lại bề mặt; Khác
bg-BG: Повърхностна обработка/подготовка: След отливане; С покритие; Нова машинна обработка; Не е приложимо; С възобновена повърхност; Друго